【裁判字號】    95,上訴,56
【裁判日期】    950118
【裁判案由】    毒品危害防制條例
【裁判全文】
臺灣高等法院刑事判決                  95年度上訴字第56號
上  訴  人  台灣桃園地方法院檢察署檢察官
上  訴  人
即  被  告  甲○○
上列上訴人因被告毒品危害防制條例案件，不服臺灣桃園地方法
院94年度訴字第1810號，中華民國94年10月31日第一審判決（起
訴案號：臺灣桃園地方法院檢察署94年度毒偵字第4547號），提
起上訴，本院判決如下：
    主  文
原判決撤銷，發回臺灣桃園地方法院。
    理  由
一、原審判決以：(一)本件被告甲○○所犯係死刑、無期徒刑或
    最輕本刑為三年以上有期徒刑以外之罪，其於原審準備程序
    中就被訴事實為有罪之陳述，經原審法院告知簡式審判程序
    之旨，並聽取公訴人、被告之意見後，爰依刑事訴訟法第
    273條之1第1項規定合議裁定由受命法官獨任進行簡式審判
    程序，合先敘明。(二)、甲○○前因施用毒品案件，經原審
    法院院裁定令入戒治處所，施以強制戒治，於民國91年9月
    23日執行完畢釋放。詎猶不知悔改，復基於施用毒品之犯意
    ，於94年7月20日採尿之時起回溯前26小時內之某時，在台
    灣地區某不詳處所，施用第一級毒品海洛因，嗣因其為受保
    護管束人，經臺灣桃園地方法院檢察署觀護人通知於94年7
    月20日採尿送驗，檢驗結果其尿液呈嗎啡陽性反應，始查悉
    上情。案經臺灣桃園地方法院檢察署檢察官自動檢舉後偵查
    起訴。(三)、證據名稱：1.被告甲○○於本院訊問中之自白
    。2.臺灣尖端先進生技醫藥股份有限公司濫用藥物檢驗報告
    暨臺灣桃園地方法院檢察署施用毒品犯受保護管束人採尿報
    到編號表各1紙附卷可稽。(四)、本件經檢察官與被告於審
    判外達成協商之合意且被告已認罪，其合意內容為：被告願
    受科刑範圍為有期徒刑九月。經查，上開協商合意並無刑事
    訴訟法第455條之4第1項所列情形之一，檢察官聲請改依協
    商程序而為判決，爰不經言詞辯論，於協商合意範圍內為協
    商判決，合予敘明。(五)、應適用之法條：刑事訴訟法第
    273條之1第1項、第455條之4第2項、第455條之8，毒品危害
    防制條例第10條第1項。(六)、除有刑事訴訟法第455條之4
    第1項第1款、第2款、第4款、第6款、第7款所定情形之一，
    或違反同條第2項規定者外，不得上訴。
二、檢察官上訴意旨：被告於原審判決前之94年8月間某日，至
    94年10月8日止，連續施用第1級毒品海洛因多次，屬連續犯
    裁判上一罪，原審漏未審酌，而有刑事訴訟法第455條之4第
    1 項第6款情形，而提起上訴，請求撤銷原判決。
三、本院查：
(一)、按依本編所為之科刑判決，不得上訴。但有第455條之四
      第1項第1款、第2款、第4款、第6款、第7款所定情形之一
      ，或協商判決違反同條第2項之規定者，不在此限。對於
      前項但書之上訴，第2審法院之調查以上訴理由所指摘之
      事項為限。第2審法院認為上訴有理由者，應將原審判決
      撤銷，將案件發回第1審法院依判決前之程序更為審判。
      又被告有其他較重之裁判上一罪之犯罪事實者，法院不得
      為協商判決。刑事訴訟法第455條之10、刑事訴訟法第455
      條之4定有明文。
(二)、本件被告確有如上檢察官上訴意旨所指施用第1級毒回海
      洛因，而有刑事訴訟法第455條之4第1項第6款之其他較重
      之裁判上一罪之犯罪事實，法院自不得依原協商而為判決
      ，檢察官之上訴有理由，自應由本院將原判決撤銷，並依
      刑事訴訟法第455條之10第3項規定發回第1審法院，依判
      決前之程序更為審判。被告另於94年10月15日凌晨1時10
      分許前26小時之某時，在不詳地點施用海洛因，經警查獲
      部分，原審審理時，宜一併注意。
(三)、被告上訴未載理由，其上訴為無理由，本應為駁回之諭知
      ，惟本件既經撤銷，並發回原審法院，被告上訴部分，不
      另為駁回之諭知。併此敘明。
(四)、本件準用刑事訴訟法第371條規定，爰不經言詞辯論，而
      為判決。
四、據上論斷，應依刑事訴訟法第369條第1項前段、第371條、
    第455條之10、第455條之11，判決如主文。
中    華    民    國    95    年    1     月    18    日
                  刑事第二十庭審判長法  官  陳貽男
                                    法  官  高明哲
                                    法  官  許仕楓
以上正本證明與原本無異。
如不服本判決，應於收受送達後十日內向本院提出上訴書狀，其
未敘述上訴之理由者並得於提起上訴後十日內向本院補提理由書
（均須按他造當事人之人數附繕本）。
                                    書記官  楊麗雪
中    華    民    國    95    年    1     月    18    日


司法院資訊處製作；財團法人民間司法改革基金會備份。
